# 关于终端设备月租分成款收入确认问题

提问人：18219240794 时间：2022-12-12 18:16:11
新人第一次发帖，不知道是否可请教陈版？或者经验丰富的同志们可否解答。
业务如下：A公司与B公司C公司达成协议，由A公司提供终端设备，B及C运用其渠道销售设备，设备销售至终端客户后，只要客户持续在网，因在网客户产生的月租费有形成分成款收入进入A公司。合同注明由C公司每月按照系统在网客户情况于次月发送账单至B，再由B结算账单90%至A，但在审计时，发现对于 2021 年分成款A分两批确认收入，一批于 2021 年末，另一批于今年 4 月份，理由是今年才取得最终结算数据
请假：
1.该分成款收入时段履约嘛？应当在何时确认收入合适？
2.A公司将 2021 年结算收入分两年确认的原因是否存在问题？

回答人：chenyiwei
如果A公司是提供设备和运维服务的主要责任人，B和C是销售代理人，则A的收入在提供服务时就应当确认，而不应等到对账确认时。
建议考虑以下问题：
1 、A作为主要责任人，有无独立的渠道可以直接核实客户对设备的使用情况？“在网”的是A公司的网络，还是B、C公司运营的网络？
2 、每月对账核实数据是否依据客观、可确定的标准？如果是，则即使是资产负债表日后核实确认资产负债表日之前的在网情况，也应将期后的核实作为资产负债表日后调整事项处理，调整报告期的收入。

提问人：18219240794 时间：2022-12-14 16:42:54
谢谢版主回复。目前依据合同得到的信息为：
1.A暂无独立渠道获取终端客户对产品使用情况，“在网”指的是C公司的网络，C为一家通信公司。
2.每月对账依据的是C（即通信公司)后台系统的数据，B再将通信公司数据发送至A来进行结算。

回答人：chenyiwei
可以在通过对账获取数据时确认收入。如果对账核实的是资产负债表日之前的在网情况，可作为资产负债表日后调整事项处理。